【裁判字號】    89,交易,121
【裁判日期】    891012
【裁判案由】    過失傷害
【裁判全文】
臺灣彰化地方法院刑事判決                        八十九年度交易字第一二一號
    公  訴  人  臺灣彰化地方法院檢察署檢察官
    被      告  甲○○
右列被告因過失傷害案件，經檢察官提起公訴（八十八年度偵字第一００四六號、第
一０五七八號），本院判決如左：
    主      文
甲○○因過失傷害人，處拘役拾日，如易科罰金，以參佰元折算壹日。緩刑貳年。
    事      實
一、甲○○於民國八十八年五月二十七日下午五時四十五分許，駕駛車號ＥＭ─０一
    二０號自用小客車，沿彰化縣鹿港鎮○○路由南往北往草港方向行駛，途經鹿草
    路三段十二號前，原應注意汽車行駛時，駕駛人應注意車前狀況，並隨時採取必
    要之安全措施，而依當時情形，又無不能注意之情事，竟疏於注意，於行經上開
    路段時，適乙○○於有嚴重酒醉之情形下（血液中之酒精濃度為二０七．六四Ｍ
    Ｇ＼ＤＬ）騎乘車號ＴＴＮ─九九０號之輕型機車，由西往東方向穿越該路段之
    分向限制線侵入對向來車道，乙○○於行經前揭路段時，因疏未注意在劃有分向
    限制線之路段，不得駛入來車之車道內，致甲○○避煞不及，乙○○所騎乘之機
    車右腳踏板前方因此撞及甲○○所駕駛自用小客車之左前保險桿，致乙○○人、
    車倒地，乙○○因此受有右脛骨及腓骨開放性骨折、左大肢撕裂傷及臉部裂傷等
    傷害。甲○○於本件肇事後犯罪未發覺前，即向彰化縣警察局鹿港分局海埔派出
    所員警自首而接受裁判。
二、案經被害人乙○○訴由彰化縣警察局鹿港分局報請臺灣彰化地方法院檢察署檢察
    官偵查起訴。
    理    由
一、訊據被告甲○○固坦承於右揭時、地發生車禍，致告訴人乙○○受傷，惟矢口否
    認有何過失，辯稱：伊在距離該處路段五十公尺處即看見告訴人之機車欲橫越馬
    路，二人均有減速，惟後來二人又加速前行，才會撞到，其當時車速僅有五至十
    公里，其已盡注意之能事云云。
二、經查，右揭事實業據告訴人乙○○指訴綦詳，並有道路交通事故調查報告表、診
    斷書各一件及照片五張附卷可資佐證，而被告於本院訊問時即供稱：「當時告訴
    人騎車不穩，精神不佳。」等語，於警訊中供稱：於肇事前五十公尺左右，我有
    看見告訴人騎機車欲穿越馬路（由西往東），雙方有停車讓對方通過，後來雙方
    又加油門起動，雙方才會相撞等語，依此情事以觀，足認被告駕駛自用小客車按
    己方車道遵行中，惟預見告訴人乙○○機車行駛之異狀，而疏未慢行小心通過，
    致未避免碰撞，是以被告並未隨時注意車前狀況甚明，被告顯係未盡注意義務。
    又告訴人雖否認有喝酒騎機車之情事，惟告訴人於車禍後送醫診治時，其血液中
    之酒精濃度為二０七．六四ＭＧ＼ＤＬ，顯有嚴重酒醉之情形，此有財團法人彰
    化基督教醫院函一份在卷可稽，是以告訴人係於嚴重酒醉之情況下騎機車，告訴
    人此部分供述顯不實在；又在劃有分向限制線之路段，不得駛入來車之車道內，
    告訴人係騎機車，在由西往東方向穿越該路段之分向限制線侵入對向來車道內時
    ，致被告避煞不及，以致為被告撞及，此為告訴人所坦承，並有現場照片及道路
    交通事故調查報告表在卷為憑，顯見告訴人之行為為本件車禍發生之肇事原因與
    有重大過失，本件經送臺灣省彰化縣區車輛行車事故鑑定委員會鑑定結果，亦同
    此認定，此有臺灣省彰化縣區車輛行車事故鑑定委員會鑑定意見書一份在卷可稽
    。
三、按汽車行駛時，駕駛人應注意車前狀況，並隨時採取必要之安全措施，道路交通
    安全規則第九十四條第三項定有明文。被告駕車自應注意上開道路交通安全規定
    ，且依當時路況，並無不能注意之情形，竟疏未注意車前狀況，並隨時採取必要
    之安全措施，以致肇事，被告之行為自有過失，又告訴人酒後嚴重酒醉駕車穿越
    分向限制線侵入對向來車道為肇事原因，惟被告駕駛自小客車遇情況未小心通過
    ，稍有疏忽，仍難辭過失之責。且被告之過失行為與告訴人之受傷間，具有相當
    因果關係。綜上所述，被告所辯不足採信，本件事證已臻明確，被告犯行堪予認
    定。
四、被告因過失肇事致人受傷，核其所為係犯刑法第二百八十四條第一項前段過失傷
    害罪。被告於肇事後犯罪未發覺前，即向彰化縣警察局鹿港分局海埔派出所員警
    自首而接受裁判，此有道路交通事故調查表在卷可稽，爰依刑法第六十二條前段
    規定減輕其刑。爰審酌被告犯罪之方法、手段、所生危害、被告對本件車禍之發
    生僅稍有疏忽、告訴人為本件車禍之肇事原因及被告肇事後之態度等一切情狀，
    量處如主文所示之刑，並諭知易科罰金之折算標準。又被告前未曾受有期徒刑以
    上刑之宣告，此有台灣彰化地方法院檢察署刑案資料查註紀錄表在卷可稽，經此
    教訓，當知警惕，應無再犯之虞，本件所宣告之刑本院認以暫不執行為適當，爰
    併為緩刑之宣告，以啟自新。
據上論斷，應依刑事訴訟法第二百九十九條第一項前段，刑法第二百八十四條第一項
前段、第六十二條前段、第四十一條、第七十四條第一款，罰金罰鍰提高標準條例第
一條前段、第二條，判決如主文。
本案經檢察官林映姿到庭執行職務。
中      華      民      國    八十九    年      十      月     十二     日
                                    臺灣彰化地方法院交通法庭
                                        法      官  石  馨  文
右正本證明與原本無異。
如不服本裁定，應於裁定送達後五日內向本院提出抗告狀（須附繕本）。
告訴人或被害人對於判決如有不服具備理由請求檢察官上訴者，其上訴期間之計算係
以檢察官收受判決正本之日期為準。
                                        法院書記官  王  振  州
中    華    民    國      八十九      年       十      月     十八      日
刑法第二百八十四條
因過失傷害人者，處六月以下有期徒刑、拘役或五百元以下罰金。致重傷者，處一年
以下有期徒刑、拘役或五百元下罰金。
從事業務之人，因業務之過失傷害人者，處一年以下有期徒刑、拘役或一千元以下罰
金。致重傷者，處三年以下有期徒刑、拘役或二千元以下罰金。


司法院資訊處製作；財團法人民間司法改革基金會備份。
